臺灣士林地方法院小額民事判決
　　　　　　　　　　　　　　　　　110年度士小字第1630號
原　　　告　郭名鵑　
被　　　告　張志豪　

上列當事人間請求侵權行為損害賠償事件，本院於民國110 年9
月22日言詞辯論終結，並判決如下：
    主  文
被告應給付原告新臺幣參仟貳佰玖拾柒元，及自民國一百一十年
八月二十六日起至清償日止，按年息百分之五計算之利息。
原告其餘之訴駁回。
訴訟費用由被告負擔新臺幣捌拾元，其餘新臺幣玖佰貳拾元由原
告負擔。
本判決原告勝訴部分得假執行。
原告其餘假執行之聲請駁回。
    事實及理由
一、被告經合法通知，無正當理由而不於調解期日到場，爰依民
    事訴訟法第436 條之12第1 項之規定，准到場原告之聲請，
    命即為訴訟之辯論，並依原告聲請由其一造辯論而為判決。
二、原告主張被告於民國110 年6 月28日22時42分許，駕駛車牌
    號碼000-0000號自用小客車，行經臺北市○○區○○路000
    號前時，因未注意車前狀況，致撞擊原告所有停放於路邊停
    車格之車牌號碼000-0000號普通重型機車（下稱系爭車輛）
    ，造成系爭車輛受損，原告為此支出系爭車輛修復費用新臺
    幣（下同）33,000元（均零件），另請求向法院提起告訴及
    至法院開庭共請假2 日之薪資損失4,000 元，且系爭車輛遭
    撞擊後因無車可用而需搭乘計程車代步上下班及通勤，以致
    於支出3 天之代步交通費用共3,000 元，總計請求被告賠償
    共4 萬元（33,000+4,000+3,000=40,000 ）。為此，爰依侵
    權行為之法律關係請求賠償原告之損失，並聲明：被告應給
    付原告4 萬元，及自起訴狀繕本送達翌日起至清償日止，按
    年息百分之5 計算之利息，並願供擔保請准宣告假執行。
三、原告主張被告駕車之過失發生系爭車禍造成系爭車輛受有損
    害等事實，有卷附臺北市政府警察局交通警察大隊110 年8
    月5 日北市警交大事字第1103005403號函檢附之道路交通事
    故初步分析研判表、現場圖、補充資料表、A3類道路交通事
    故調查紀錄表、疑似道路交通事故肇事逃逸追查表、當事人
    登記聯單、現場照片，及原告提出之道路交通事故當事人登
    記聯單、估價單、藥師平均薪資範圍資料、藥師執照、GOOG
    LE MAP距離查詢資料、行車執照、統一發票、車輛異動登記
    書等件附卷可稽，被告經本院合法通知後，未於言詞辯論期
    日到場爭執，復未提出書狀答辯以供本院斟酌，本院審酌上
    開證據，堪認原告主張為真實。
四、按因故意或過失，不法侵害他人之權利者，負損害賠償責任
    ；汽車、機車或其他非依軌道行駛之動力車輛，在使用中加
    損害於他人者，駕駛人應賠償因此所生之損害。不法毀損他
    人之物者，被害人得請求賠償其物因毀損所減少之價額。民
    法第184 條第1 項前段、第191 條之2 、民法第196 條分別
    定有明文。故被告對原告為上開侵權行為，自應負損害賠償
    責任，茲就原告請求損害賠償之金額分述如下：
  ㈠原告請求系爭車輛修復費用33,000元部分：
    原告主張其因系爭車禍支付系爭車輛修復費用33,000元（均
    零件）之事實，業已提出估價單為據。經查，系爭車輛係10
    4 年6 月出廠，有該車行照影本附卷可參，而系爭車輛修復
    費用均為零件，衡以本件車輛有關零件部分之修復，既以新
    零件更換被損害之舊零件，則在計算損害賠償額時，自應將
    零件折舊部分予以扣除（最高法院77年5 月17日第9 次民事
    庭會議決議參照），而依行政院所發佈之固定資產耐用年數
    表及固定資產折舊率表，機器腳踏車之耐用年數為3 年，依
    定率遞減法每年折舊千分之536 ，參酌營利事業所得稅查核
    準則第95條第6 項規定，固定資產提列折舊採用平均法、定
    率遞減法或年數合計法者，以1 年為計算單位；其使用期間
    未滿1 年者，按實際使用之月數相當於全年之比例計算之；
    不滿1 月者，以月計。又按固定資產耐用年數屆滿仍繼續使
    用者，得就殘值繼續提列折舊，所得稅法第54條第3 項定有
    明文。系爭車輛自出廠日104 年6 月起至發生車禍日110 年
    6 月止，已逾機器腳踏車耐用年數3 年以上，據此，系爭車
    輛零件扣除折舊後得請求之費用為3,297 元（計算式如附表
    ），原告得向被告請求之車輛修復費用應為3,297 元。
  ㈡原告請求向法院提起告訴及至法院開庭共請假2 日之薪資損
    失4,000 元部分：
    原告主張其因本件車禍案件向法院提起告訴及至法院開庭共
    請假2 日，受有薪資損失4,000 元部分，然乃係系爭車禍發
    生後，因原告提出相關民事訴訟所衍生其到場應訴或陳述意
    見，屬原告為主張自身權利之行為所為之支出，與被告本件
    侵權行為間並無相當因果關係，是原告此部分請求，難認有
    據，為無理由，應予駁回。
  ㈢原告請求代步交通費3,000元部分：
    原告主張因本件車禍案件導致系爭車輛報廢而購買新車取代
    ，其中3 日交車期間導致原告無車可用而需搭乘計程車代步
    上下班及通勤，支出代步交通費3,000 元部分，雖提出GOOG
    LE MAP距離查詢資料，然未提出相關搭乘計程車之交通費用
    單據，難認此部分請求有據，不應准許。
  ㈣綜上所述，原告請求被告賠償本件被告駕車過失所受損害3,
    297 元，核屬依法有據，應予准許。
五、從而，原告依侵權行為損害賠償之法律關係訴請被告給付原
    告3,297 元，及自起訴狀繕本送達翌日（即110 年8 月26日
    ）起至清償日止，按年息百分之5 計算之利息，為有理由，
    應予准許，逾此部分之請求，為無理由，應予駁回。而原告
    此駁回之部分，其假執行之聲請即失所附麗，應併予駁回。
六、本件係就民事訴訟法第436 條之8 第1 項適用小額程序所為
    被告部分敗訴之判決，依同法第436 條之20規定，應依職權
    就原告勝訴部分宣告假執行，並依職權確定訴訟費用額為1,
    000 元（第一審裁判費），其中80元應由被告負擔，其餘92
    0 元由原告負擔。
中    華    民    國   110     年    10    月    6    日
                  士林簡易庭法  官  莊明達
上列正本係照原本作成。
如不服本判決，應於送達後20日內，向本院提出上訴狀並應記載
上訴理由，表明關於原判決所違背之法令及其具體內容與依訴訟
資料可認為原判決有違背法令之具體事實，如於本判決宣示後送
達前提起上訴者，應於判決送達後20日內補提上訴理由書（須附
繕本）。
中    華    民    國   110    年    10     月    6    日
                            書記官  王淳平
附表
折舊時間           金額
第1年折舊值        33,000×0.536=17,688
第1年折舊後價值    33,000-17,688=15,312
第2年折舊值        15,312×0.536=8,207
第2年折舊後價值    15,312-8,207=7,105
第3年折舊值        7,105×0.536=3,808
第3年折舊後價值    7,105-3,808=3,297